臺灣臺中地方法院交通事件裁定　　　 100年度交聲字第3251號
原處分機關　交通部公路總局臺中區監理所
異　議　人　許彩芣
即受處分人
上列受處分人因違反道路交通管理處罰條例事件，對於交通部公
路總局臺中區監理所民國100年11月1日所為之裁決（中監違字第
裁60-G1H256019號裁決書），聲明異議，本院裁定如下：
    主    文
異議駁回。
    理    由
一、原處分機關略以：異議人即受處分人（下稱受處分人）許彩
    芣所有車號1275-ZJ號自用小客車，於民國100年5月20日凌
    晨1時28分許，在臺中市○○○路1387號前，因「限速50公
    里，經檢定合格儀器測照，時速66公里，超速16公里（未滿
    20公里）」之違規，經臺中市警察局交通警察大隊直屬第一
    分隊依道路交通管理處罰條例第40條逕行舉發。嗣原處分機
    關遂於100年11月1日以中監違字第裁60-G1H256019號裁決書
    ，裁處受處分人罰鍰新臺幣（下同）2,000元，並依同條例
    第63條第1項第1款（裁決書漏載第1款）規定記違規點數1點
    等語。
二、聲明異議意旨略以：並未收到違規單及照片云云。
三、汽車駕駛人，行車速度，超過規定之最高時速，或低於規定
    之最低時速，除有第43條第1項第2款情形（行車速度超過規
    定之最高時速60公里以上）外，處1,200元以上2,400元以下
    罰鍰；汽車駕駛人有道路交通管理處罰條例第40條情形者，
    除依原條款處罰鍰外，並予記違規點數1點，其中汽車駕駛
    人行車速度，超過規定之最高時速未滿20公里，於逾越應到
    期限60日以上，繳納或到案聽候裁決者，處罰鍰2,000元，
    道路交通管理處罰條例第40條、第63條第1項第1款暨違反道
    路交通管理事件統一裁罰基準表分別定有明文。又按汽車違
    反道路交通管理事件，經以科學儀器取得證據資料證明其行
    為違規，當場不能或不宜攔截製單舉發者，得逕行舉發之；
    前項逕行舉發，應記明車輛牌照號碼、車型等可資辨別之資
    料，查明汽車所有人姓名或名稱、住址後，並以該汽車所有
    人為被通知人製單舉發之；受舉發違反道路交通管理事件之
    受處罰人，認為受舉發之違規行為應歸責他人者，應於舉發
    違反道路交通管理事件通知單應到案日期前，檢附相關證據
    及應歸責人相關證明文件，向處罰機關告知應歸責人，處罰
    機關應即另行通知應歸責人到案依法處理，逾期未依規定辦
    理者，仍依本條例各該違反條款規定處罰；依本條例規定逕
    行舉發之案件，推定受逕行舉發人有過失，同條例第7條之2
    第1項第7款、第4項、第85條第1項、第4項亦分別定有明文
    。再按處理違反道路交通管理事件，有關文書送達之程序，
    依行政程序法之規定；又送達，於應受送達人之住居所、事
    務所或營業所為之，違反道路交通管理事件統一裁罰基準及
    處理細則第5條、行政程序法第72條第1項前段分別定有明文
    。
四、經查：
(一)本件受處分人駕駛上開自小客車，於上開時、地，以時速66
    公里之速度行駛，經原舉發機關使用照相式雷達測速儀，測
    得受處分人車輛超速行駛並啟動拍照存證後，填製舉發違反
    道路交通管理事件通知單逕行舉發，有臺中市警察局中市警
    交字第G1H256019號舉發違反道路交通管理事件通知單、採
    證照片1張、裁決書及送達證書各1份在卷可憑，是上開超速
    違規之情，應堪認定。
(二)受處分人雖以前揭情詞置辯，惟受處分人自76年12月11日即
    設籍於臺中市○○○街166號，迄今並無任何變更遷出紀錄
    ，有全戶戶籍資料（完整姓名）查詢結果1份附卷可稽，且
    受處分人於聲明異議狀中亦填載上開戶籍地址為其住所，則
    本件舉發通知單業經原舉發機關即臺中市政府警察局交通警
    察大隊直屬第一大隊以掛號郵寄受處分人上揭住所，受處分
    人並於100年6月13日由其本人親自蓋章收受，亦有中華郵政
    掛號郵件收件回執影本（該回執上蓋有受處分人「許彩芣」
    之印文），及臺中市政府警察局交通警察大隊100年11月25
    日中市警交執字第1000024287號函各1份在卷可參。準此，
    本件舉發違反道路交通管理事件通知單業已直接送達予受處
    分人本人，難認送達程序有何瑕疵可指。從而，受處分人以
    未收到舉發通知單等情抗辯，顯與前開客觀事證不符，殊無
    可採。又揆諸前揭送達之相關規定，原舉發機關既依法定程
    序送達本件舉發違反道路交通管理事件通知單，自已發生合
    法送達之效力，受處人未於上揭舉發通知單所載應到案期限
    內即100年7月9日前到案，復已逾應到案期限之60日以上，
    則原處分機關依違反道路交通管理事件統一裁罰基準表之規
    定，對受處分人裁處最高罰鍰，經核並無違誤。
五、綜上，本件受處分人所有自小客車確有於原處分所載時、地
    ，超速行駛之違規事實，且未依舉發通知單所載之應到案期
    限前繳納罰鍰或到案聽候裁決，並已逾越60日以上，則原處
    分機關依據道路交通管理處罰條例第40條、63條第1項第1款
    與違反道路交通管理事件統一裁罰標準表，裁處罰鍰2,000
    元，並記違規點數1點，並無違誤。是以本件聲明異議為無
    理由，應予駁回。
據上論斷，應依道路交通管理處罰條例第87條第2項、道路交通
事件處理辨法第18條，裁定如主文。
中    華    民    國    100    年    12    月    15   日
                      交通法庭    法  官  李婉玉
上正本證明與原本無異。
如不服本裁定應於送達後5日內向本院提出抗告狀。
                                  書記官  林政佑
中    華    民    國    100    年    12    月    15   日